【裁判字號】    94,訴,2422
【裁判日期】    950630
【裁判案由】    妨害國幣懲治條例
【裁判全文】
臺灣臺中地方法院刑事判決              94年度訴字第2422號
公  訴  人  臺灣臺中地方法院檢察署檢察官
被      告  癸○○
                    （現另案於臺灣臺中監獄執行中）
指定辯護人  本院公設辯護人  戊○○
上列被告因偽造貨幣案件，經檢察官提起公訴（九十四年度偵緝
字第九三九號），本院判決如下：
    主    文
癸○○意圖供行使之用，而偽造幣券，累犯，處有期徒刑陸年。
扣案之偽造通用紙幣新臺幣壹仟元券共佰陸拾陸張、空白A4影
印紙肆拾陸張、LEXMARK型號X5150多功能事務機壹臺及連接線貳
條均沒收。
    犯罪事實
一、癸○○前曾於民國八十六年間，因違反槍砲彈藥刀械管制條
    例案件，經本院以八十六年度易字第四五四二號判處有期徒
    刑五月，於八十七年二月二十五日確定；又於八十六年間因
    違反肅清煙毒條例等案件，經本院以八十六年度訴字第二六
    ○九號分別判處有期徒刑二年、十月，應執行有期徒刑二年
    七月，經提起上訴後，為臺灣高等法院臺中分院於八十六年
    十二月十六日以八十六年度上訴字第二六一六號判決駁回上
    訴而確定；復於八十六年間，因竊盜等案件，經本院以八十
    六年度少連訴字第三號判處有期徒刑一年四月，於八十八年
    四月二日確定；上開四罪經定應執行刑為有期徒刑四年二月
    確定，入監執行後，於八十八年九月十日假釋付保護管束，
    惟癸○○於假釋期間，再於八十九年間因施用毒品案件，經
    臺灣彰化地方法院分別裁定送觀察、勒戒及強制戒治，因而
    遭撤銷假釋，應執行殘刑有期徒刑一年十一月二十六日，於
    九十二年四月十日縮刑期滿執行完畢（起訴書誤載為癸○○
    曾因違反麻醉藥品管制條例、肅清煙毒條例、槍砲彈藥刀械
    管制條例案件，分別經臺灣高等法院臺中分院、本院判處有
    期徒刑十月、二年、五月，定應執行刑二年十一月確定，而
    於九十二年五月二十六日執行完畢）。
二、癸○○猶不知悔改，因欲向他人購買毒品，竟基於意圖供行
    使之用，而偽造幣券之犯意，於九十三年八月十五日，在臺
    中縣豐原市○○街九七巷二一號二樓居處房間內，自備A4紙
    張，將由政府授權臺灣銀行發行面額新臺幣一千元券之通用
    紙幣，放置在其所有之LEXMARK型號X5150多功能事務機上，
    以彩色掃瞄列印方式偽造千元紙幣正反面後，以美工刀裁剪
    、再以米糠搊揉方式，使印製之千元偽鈔略顯陳舊，並繪製
    防偽線條，以使人無法一時辨識出該紙鈔之真假，而完成偽
    造通用之新臺幣千元紙鈔。嗣於九十三年八月二十一日下午
    三時四十分許（起訴書誤載為二十一時許），於警持搜索票
    查獲癸○○違反毒品危害防制條例案件時，經癸○○同意搜
    索，而在癸○○所有停放於雲林縣斗六市○○路二四七號（
    起訴書誤載為臺中縣豐原市○○街九七巷二一號）旁之車牌
    號碼Y2-5352號自用小客車的駕駛座下（起訴書誤載為在癸○○身上）查扣偽造之新臺幣千元紙鈔共五十張，另在後車
    廂查扣偽造之新臺幣千元紙鈔共三百十六張，且經癸○○同
    意於同日晚間十時許帶同警方至其位於臺中縣豐原市○○街
    九七巷二一號居處，扣得其所有之LEXMARK型號X5150多功能
    事務機一臺、連接線二條，及其所有供偽造紙幣用之空白影
    印紙四十六張（起訴書漏載）。
三、案經雲林縣警察局移送臺灣雲林地方法院檢察署檢察官呈請
    臺灣高等法院檢察署令轉臺灣臺中地方法院檢察署檢察官偵
    查起訴。
    理    由
一、訊據被告癸○○固坦承於九十三年八月二十一日下午三時四
    十分許在其所有停放於雲林縣斗六市○○路二四七號旁之車
    牌號碼Y2-5352號自用小客車的駕駛座下查扣偽造之新臺幣
    千元紙鈔共五十張，另在後車廂查扣偽造之新臺幣千元紙鈔
    共三百十六張，且於同日晚間十時許在臺中縣豐原市○○街
    九七巷二一號其居處扣得其所有之LEXMARK型號X5150多功能
    事務機一臺、連接線二條及空白影印紙四十六張等情不諱，
    惟矢口否認有何偽造新臺幣千元偽鈔之行為，辯稱：平日由
    辛○○供應其毒品，辛○○印製千元偽鈔後，要其持之購買
    毒品，但其不敢，所以只將偽鈔放在車上，且其只會用該多
    功能事務機列印電腦上之資料，沒有使用過影印功能，只有
    在雲林縣警察局刑警隊時，警員要求其當場用多功能事務機
    列印，其才依警員之指導列印而已，實際上其不知道如何印
    製偽鈔，但警詢時，警察要其承擔偽造幣券之罪名，否則要
    將一起遭警查獲施用毒品的甲○○及壬○○一併移送偽造貨
    幣罪嫌，其才坦承為購買毒品而印製偽鈔云云。惟查：
（一）本院於九十五年六月十四日當庭勘驗被告之警詢錄影帶，
      勘驗結果：於警詢過程中，並無任何警員出言要被告承擔
      偽造幣券之罪名，否則要將證人甲○○、壬○○一併移送
      偽造貨幣罪嫌之語一節，有當日勘驗筆錄一份在卷可稽。
      且證人乙○○、子○○即於九十三年八月二十二日製作及
      訊問被告警詢筆錄之雲林縣警察局刑警隊偵查員、證人丁○○即訊問證人壬○○警詢筆錄之雲林縣警察局刑警隊偵
      查員於本院九十五年五月二十五日審理時，暨證人己○○
      即訊問證人甲○○警詢筆錄之雲林縣警察局刑警隊小隊長
      於本院九十五年六月二十六日審理時，均到庭證稱：其等
      均無要癸○○承擔偽造幣券之罪名，否則要將甲○○及壬○○一併移送偽造貨幣罪嫌等情甚明。另證人甲○○於本
      院九十五年二月十四日審理時，及證人壬○○於本院九十
      五年一月十七日審理時，並未證述於警詢時曾聽聞警員對
      被告說出上開言語等情甚明，亦有本院上開審理筆錄在卷
      足憑。再者，本案偵查員製作被告之警詢筆錄時，是採一
      問一答方式，製作警詢筆錄過程連續錄影，被告於警詢時
      ，並無上手銬，只有上腳銬，神色自若，回答態度從容，
      並向偵查員要求抽煙，且與同案一起查獲之甲○○、壬○○在同一辦公室接受警詢等情，業經本院勘驗警詢錄影帶
      無訛，顯見偵查員對被告製作警詢筆錄時，並無施以不正
      方法甚明。是被告空言於警詢時，警察要其承擔偽造幣券
      之罪名，否則要將一起遭警查獲施用毒品的甲○○及壬○○一併移送偽造貨幣罪嫌，其因而才坦承印製偽鈔云云，
      核屬事後杜纂之詞而無可採。
（二）證人辛○○於本院九十五年二月十四日審理時業到庭證稱
      ：其沒有拿錢請癸○○幫忙拿毒品，也沒有供應癸○○毒
      品，扣案之偽鈔及多功能事務機，其都沒有看過等語明確
      ；證人壬○○於本院九十五年一月十七日亦到庭證述：沒
      有看過辛○○拿錢給癸○○去買毒品，其也不知道癸○○
      、辛○○是否製造偽鈔等語無誤；而證人庚○○於同日到
      本院具結證述：其跟辛○○、壬○○比較熟，跟癸○○不
      是很熟，其沒看過辛○○拿錢給癸○○去向他人購買毒品
      ，曾在某一天晚上，癸○○到其位於臺中縣沙鹿鎮○○路
      所租的四合院，拿很多錢出來邀其一起去向他人購買毒品
      ，其說不知道要去向何人購買毒品，癸○○才說這錢是假
      鈔，其就拒絕了等語屬實；證人甲○○於本院九十五年二
      月十四日審理時也到院證稱：其沒有看過辛○○拿東西給
      癸○○，癸○○也沒有在其面前拿整疊鈔票說要去買毒品
      等語無訛。則證人辛○○、壬○○、庚○○、甲○○之上
      開證詞，均無法資為扣案之偽鈔是證人辛○○製造後再交
      給被告之佐證。是被告所為：是由辛○○印製千元偽鈔後
      ，要其持之購買毒品云云之辯解，實難遽採。
（三）被告於九十三年八月二十二日警詢時即供述：「（問：你
      所持有之偽造新臺幣面額為一仟元共計三百六十六張來源
      為何？如何印製？）是我自己影印製造的，我是以真的新
      臺幣一仟元每次放置三張，以A4一般紙張放在廠牌LEXMAR
      K型號X5150多功能事務機上用彩色掃描後影印正反二面，
      用美工刀直接切割再用原子筆劃上仿偽線完成。」、「（
      問：你在何時？何地印製偽造貨幣？數量多少？你製偽造
      貨幣技術來源？有無使用？）在九十三年八月十八日十五
      時起至二十一時止在臺中縣豐原市○○里○○街九十七巷
      二十一號二樓房間內，共印製面額一千元偽造新臺幣三百
      六十六張，我是自己想的，都沒有使用。」、「（問：你
      說都未使用偽造紙鈔，為何將偽鈔分成一疊十萬元三疊、
      五萬元一疊並分置不同地方放置？）放置在駕駛座前偽造
      五萬元是我準備到臺中購買毒品用，另十萬元三疊是準備
      丟掉才放在後車廂。」、「（問：警方於何時？何地查扣
      型號X5150多功能事務機？你購買作何用途？）是我自己
      在九十三年八月二十一日二十二時帶同警方到臺中縣豐原
      市○○里○○街九十七巷二十一號我住處二樓房間內警方
      查扣的，我是購買來印製、偽造貨幣用。」等語，且經本
      院於九十五年六月十四日勘驗被告之警詢錄影帶，偵查員
      製作被告之警詢筆錄時，確採一問一答方式，並按照被告
      陳述之內容如實記載，此有該次勘驗筆錄一份存卷可憑，
      顯見被告於警詢時之自白係出於自由意志，尚非出於不正
      方法取得。而被告於九十三年八月二十二日偵訊時亦供陳
      ：其是將真鈔放在扣案之多功能事務機上影印，共印了三
      百六十六張，沒有人教其如何印製，本來想印來買毒品，
      但印好後不敢使用，放在後車廂，沒有流出市面等語，此
      亦與上開警詢內容相符；嗣被告因傳拘未到遭檢方通緝，
      迄至九十四年六月十六日通緝到案經檢察官偵訊時猶為：
      「（問：為警扣案的紙鈔如何製作？）用電腦列表機印出
      」、「（問：你製作上開的紙鈔做何用？）買毒時可以做
      為使用，當作真鈔去騙他們，但還沒有用就為警查獲。」
      等相同內容之供述；再於九十四年七月六日檢察官當庭勘
      驗扣案偽鈔時復供稱：「（問：上開扣案千元紙鈔如何取
      得？）我自己在家中用電腦製造列印後，再以米糠將列印
      出的千元鈔搓揉後，使略行成舊，再以彩色螢光筆畫上防
      偽線。」、「（問：你如何以電腦列印扣案的千元偽鈔？
      ）我以扣案的多功能事務機放入千元真鈔後列印製造。」
      、「（問：製造偽鈔做何用？）我製造偽鈔是要使用於向
      販賣毒品之人知道我有錢。」等語，則由被告於起訴前之
      四次自白內容觀之，被告對於製造偽鈔之方式、過程、使
      用工具、目的，前後供述吻合，並無矛盾之處，足顯被告
      係為供向他人購買毒品之用，而以上開方式偽造幣券甚明
      。
（四）再審之被告於九十三年八月二十八日製作警詢筆錄前，先
      在雲林縣警察局刑警隊辦公室當場操作扣案之多功能事務
      機，過程為：1.首先把新臺幣一千元紙鈔，正面朝下，放
      置在面對事務機之左下角處，2.蓋上機殼蓋後，按「彩色
      複印按鍵」列印正面，3.把印好鈔票正面的A4紙先從事務
      機出口處拿出來，然後把印出來的部分朝下並翻面放入事
      務機後方置紙的入口處，4.將機殼蓋打開，把剛剛的一千
      元鈔票翻面並放置在面對事務機之右下角，5.按「彩色複
      印按鍵」列印反面，且於被告列印反面，將真鈔翻面並放
      置在面對事務機的右下角時，證人己○○當場質疑「這樣
      子（放）對嗎？」，被告亦答稱：「大約是這樣，我都這
      樣裝。」等語，甚至被告於操作過程中，因為彩色墨水不
      足卡紙，猶知自行按「停止鍵」及「電源鍵」，讓多功能
      事務機重新操作，並自行指著多功能事務機的液晶螢幕，
      告知站在旁邊的證人己○○：螢幕有顯示彩色墨水不足等
      語，業經本院於九十五年六月十四日勘驗警詢錄影帶內容
      無誤；觀之扣案之多功能事務機的按鍵共有十六個，此有
      照片一張存卷可佐，則被告在無人指導下，自行放置仟元
      紙鈔在適當位置，按鍵影印，並於卡紙時知悉是彩色墨水
      不足，自行排除障礙，顯見被告對於操作該部多功能事務
      機影印紙鈔甚為熟練。再者，證人壬○○於本院九十五年
      一月十七日審理時證述：警察帶癸○○到臺中縣豐原市家
      中取得事務機一臺，在刑警隊時，警察先叫其去開電源，
      其說不會開，警察就叫癸○○去開，癸○○就去開啟電源
      同時列印一千元偽鈔，警察有用Ｖ８現場錄影，印出來的
      假鈔，看起來像真鈔，但摸起來根本不像是真鈔等語綦詳
      ，益徵被告對於多功能事務機的影印功能相當熟悉。另被
      告於本院九十五年五月二十五日審理時雖辯稱：是丁○○
      教其操作多功能事務機的影印功能云云，然於本院九十五
      年六月二十六日審理時改辯稱：是己○○教其操作多功能
      事務機的影印功能云云，其前後關於是何人教其操作的辯
      詞，即有不一，是否實在，顯屬可疑。是被告辯稱：平常
      其只有用該多功能事務機列印電腦上之資料，沒有使用過
      影印功能，在雲林縣警察局刑警隊時，是由警員指導其如
      何列印偽鈔云云，當與事實不符而無可採。
（五）被告於九十四年六月十六日偵訊時供稱：扣案之多功能事
      務機，是其自願帶同警方到其位於臺中縣豐原市○○街九
      七巷二一號二樓搜索扣得等語，核與證人乙○○於本院審
      理時證述：查獲癸○○帶回警局的時候，已經是夜間禁止
      製作筆錄的時間，其等利用空檔和癸○○談話，才知道還
      有一部事務機放在臺中，所以其等才帶同癸○○到臺中縣
      豐原市查扣該事務機，他說查獲的偽鈔是從那部事務機印
      製的等語，證人子○○於本院審理時證稱：在癸○○所駕
      駛的車上查扣偽鈔後，由癸○○之供述知悉偽鈔是他自己
      用多功能事務機製作的，並由癸○○帶同到臺中縣豐原市
      住處查扣，當時癸○○有上樓，並說他媽媽在家，身體不
      舒服，要求其等小聲一點，並直接帶到二樓他的房間，指
      著該臺多功能事務機，說就是這部機器等語，證人丁○○
      於本院審理時亦具結證述：是癸○○帶同其等到臺中縣豐
      原市之住處查扣多功能事務機等語，證人己○○於本院審
      理時證稱：癸○○自己供述是在他位於臺中縣豐原市住處
      二樓，用多功能事務機影印製造，其與乙○○、丁○○、
      郭建宏、一位司機及一位戒護癸○○的偵查員，帶癸○○
      到他住所搜索，其帶隊上去，乙○○負責錄影，丁○○負
      責照相，一開始是癸○○母親來開門，到二樓房間時，多
      功能事務機擺在桌上，癸○○表示就是用那臺多功能事務
      機製造的等語明確，上開四位證人經隔離訊問，證詞仍屬
      一致，足徵多功能事務機確是被告同意帶同警方前往搜索
      扣押，且係供製造扣案之偽鈔無訛，警方對該多功能事務
      機之搜索扣押，並無瑕疵。再者，被告於九十五年五月二
      十五日審理時辯稱：警方帶其到臺中縣豐原市○○街九七
      巷二一號時，其未上樓，而由乙○○在車上戒護，是由其
      餘警方人員自行上樓查扣云云，然於本院九十五年六月二
      十六日審理時，改稱係由證人己○○在車上戒護云云，其
      辯詞已前後矛盾，是此部分之辯解自無可信。
（六）另證人甲○○於本院審理時固證述：案發前與癸○○同住
      在臺中縣豐原市○○街九七巷二一號透天厝，一樓是客廳
      ，二樓有二個房間，其與癸○○同房睡，另外一間是小孩
      房等語，惟另證稱：其房間內沒有多功能事務機云云，此
      與被告自承多功能事務機是在上址二樓房間內扣得之事實
      不符，顯見證人甲○○之證詞，有偏袒被告之嫌而無可採
      。
（七）被告於本院九十五年五月二十五審理時又辯稱：「我去辛○○住處時，辛○○拿壹個裝米糠的袋子，將偽鈔放在該
      袋子內，我問辛○○，為何有這麼多錢，他說這些都是假
      的，他要把偽鈔放在庚○○那裡，要我用這些錢找藥頭買
      毒品，我說我不敢。之後，我就回家了，第二天上午七、
      八點我去找辛○○，辛○○向我借車，借到中午時還車給
      我，我就載我太太及壬○○到雲林縣斗六市，就在雲林縣
      斗六市查獲，在我車上查扣偽鈔我自己也嚇一跳。」云云
      ，核與被告先前辯稱是由證人辛○○交付偽鈔要其持往購
      買毒品之辯詞，迥不相同，亦顯被告上開辯解，均係臨訟
      編纂，方會前後矛盾。
（八）扣案之三百六十六張千元紙鈔，經送請中央印製廠鑑定結
      果，認為均係以彩色噴墨方式仿印，無凹版印紋凸起效果
      ，紙張非鈔券紙，部分以螢光筆繪製仿紙張螢光纖維絲，
      無水印，安全線以噴墨方式仿製，部分再以亮光物質塗填
      仿鈔券正面五段裸露部分，左下角面額數字以噴墨方式仿
      折光變色油墨等情，有該廠九十三年九月三日中印發字第
      ○九三○○○四二六三號函一份存卷可佐，自堪認扣案之
      千元紙鈔均屬偽鈔，且與被告於警詢、偵訊自承之製作方
      法相符，益徵扣案之偽鈔係由被告所自行製造。
（九）至於本院函請內政部警政署刑事警察局鑑定扣案之千元偽
      鈔是否由扣案之多功能事務機所製作，如無法確定，請進
      一步鑑定偽鈔上之油墨，與扣案之多功能事務機內之油墨
      色澤是否相同等事項，經該局以九十五年一月十三日刑鑑
      字第○九四○一六六七三四號鑑定書函覆：(1)扣案偽造千
      元紙鈔經以儀器檢視，於偽造新臺幣紙鈔上，未發現有足
      資認定為由該事務機所製作之特徵，故歉難認定；(2)以扣
      案之事務機列印本局購買之乾淨A4紙張，發現彩色墨水匣
      無法使用，僅黑色墨水匣可供列印，且印刷品質不加，故
      無法進一步分析鑑定等情，有上開鑑定書一份存卷可參，
      顯見由該局之鑑定，並無法排除扣案之偽鈔非由扣案之多
      功能事務機所製造。另經本院將扣案之偽鈔、空白影印紙
      及被告於雲林縣警察局刑警隊辦公室列印之偽鈔一張，送
      請法務部調查局鑑定紙質、色澤是否相同，該局僅能認定
      其中扣案偽鈔七十八張之紙質與空白影印紙及被告於雲林
      縣警察局刑警隊辦公室列印之偽鈔一張的紙質不同，就其
      餘偽鈔之紙質，則以目前缺乏更精密儀器及可靠方法進行
      檢測，故歉難鑑定一節，亦有該局九十五年四月二十八日
      調科貳字第○九五○○一九一一五○號鑑定通知書一份存
      卷可按，審之扣案之偽鈔是以空白A4紙張列印後再裁割，
      而目前市面上A4空白紙種類繁多，取得甚為容易，被告不
      無可能係以不同批號而材質不同的A4空白紙偽造幣券，是
      由法務部調查局之上開鑑定報告，尚無法排除被告係使用
      扣案之多功能事務機影印真鈔之方式而製造假鈔之可能，
      附此敘明。
（十）綜上，依據被告前開於警詢、偵訊之四次自白，配合被告
      親自於九十三年八月二十二日當日於雲林縣警察局刑警隊
      辦公室操作多功能事務機影印千元紙鈔之熟練過程，堪認
      被告之自白確與事實相符，扣案之偽鈔係被告所自行製造
      無訛。被告上開所辯，均無可採。本案事證明確，被告偽
      造幣券之犯行洵堪認定。
二、按妨害國幣懲治條例所稱國幣，係指中華民國境內，由中央
    政府或其授權機構所發行之紙幣或硬幣，妨害國幣懲治條例
    第一條第一項定有明文。次按，中央銀行依中央銀行法第十
    三條第一項規定發行中華民國貨幣；又中華民國貨幣為新臺
    幣；又新臺幣不得偽造、變造、故意毀損，亦不得仿造或販
    賣、公開陳列其仿造品，其硬幣並不得意圖營利予以銷毀，
    違者，依妨害國幣及其他有關規則處罰，中央銀行發行新臺
    幣辦法第一條、第二條及第五條第一項亦分別定有明文。是
    新臺幣既屬由中央政府之授權機構中央銀行所發行之中華民
    國貨幣，自為妨害國幣懲治條例所稱之國幣。核被告癸○○
    所為，係犯妨害國幣懲治條例第三條第一項之偽造幣券罪。
    公訴意旨認被告所為係犯刑法第一百九十五條第一項之偽造
    貨幣云云，因妨害國幣懲治條例係特別法，應優先於普通刑
    法適用，是以起訴法條容有誤會，應予變更。查被告前曾於
    八十六年間因違反槍砲彈藥刀械管制條例案件，經本院以八
    十六年度易字第四五四二號判處有期徒刑五月，於八十七年
    二月二十五日確定，又於八十六年間因違反肅清煙毒條例等
    案件，經本院以八十六年度訴字第二六○九號分別判處有期
    徒刑二年、十月，應執行有期徒刑二年七月，經提起上訴後
    ，為臺灣高等法院臺中分院於八十六年十二月十六日以八十
    六年度上訴字第二六一六號判決駁回上訴而確定；復於八十
    六年間因竊盜等案件，經本院以八十六年度少連訴字第三號
    判處有期徒刑一年四月，於八十八年四月二日確定；上開四
    罪經定應執行刑為有期徒刑四年二月確定，入監執行後，於
    八十八年九月十日假釋付保護管束，惟被告於假釋期間，再
    於八十九年間因施用毒品案件，經臺灣彰化地方法院分別裁
    定送觀察、勒戒及強制戒治，因而遭撤銷假釋，應執行殘刑
    有期徒刑一年十一月二十六日，於九十二年四月十日縮刑期
    滿執行完畢之事實，有臺灣高等法院被告前案紀錄表及臺灣
    臺中地方法院檢察署刑案資料查註紀錄表各一份在卷可佐，
    其受有期徒刑之執行完畢後，五年以內再犯有期徒刑以上之
    罪，為累犯，除就法定刑為無期徒刑部分，依法不得加重外
    ，並依法加重其刑。爰審酌被告素行不佳，正值壯年，不思
    正當工作獲取財富，竟為施用毒品之目的，利用購入之多功
    能事務機偽造幣券，影響通貨信用甚鉅，紊亂國家金融秩序
    ，危害匪淺，且犯後否認犯行，毫無悔意，態度不佳等一切
    情狀，量處如主文所示之刑，以資懲儆。
三、扣案之偽造通用紙幣新臺幣壹仟元券共三百六十六張，均屬
    偽造之幣券，不問屬於犯人與否，均應依妨害國幣懲治條例
    第六條規之規定宣告沒收之；扣案之LEXMARK型號X5150多功
    能事務機一臺、連接線二條及空白影印紙四十六張，係供犯
    罪所用之物，且屬被告所有，業據被告供明在卷，爰依刑法
    第三十八條第一項第二款之規定宣告沒收之。
據上論斷應依刑事訴訟法第二百九十九條第一項前段、第三百條
，妨害國幣懲治條例第三條第一項、第六條，刑法第十一條前段
、第四十七條、第三十八條第一項第二款，罰金罰鍰提高標準條
例第一條前段，判決如主文。
本案經檢察官丙○○到庭執行職務
中    華    民    國    95    年    6     月    30    日
                刑事第十五庭    審判長法  官  曾佩琦
                                      法  官  陳宗賢
                                      法  官  周瑞芬
上正本證明與原本無異。
如不服本判決，應於送達後十日內向本院提出上訴狀（須附繕本
），上訴於臺灣高等法院臺中分院。
                                      書記官  何俞瑩
中    華    民    國    95    年    6     月    30    日
附錄本案論罪科刑法條
妨害國幣懲治條例第三條：
  意圖供行使之用，而偽造、變造幣券者，處無期徒刑或五年以
  上有期徒刑，得併科五千元以下罰金。
  犯前項之罪，因而擾亂金融，情節重大者，處死刑。
  第一項之未遂犯罰之。


司法院資訊處製作；財團法人民間司法改革基金會備份。
